臺灣臺南地方法院刑事判決　　　　　　　 96年度易字第206號
公　訴　人　臺灣臺南地方法院檢察署檢察官
被　　　告　甲○○
上列被告因竊盜案件，經檢察官提起公訴（96年度偵字第1253號
），被告於本院準備程序進行中，就被訴事實為有罪之陳述，經
本院合議庭裁定由受命法官獨任進行簡式審判程序，判決如下：
    主      文
甲○○攜帶兇器，毀越安全設備竊盜，處有期徒刑捌月，減為有
期徒刑肆月，如易科罰金，以銀元參佰元，即新臺幣玖佰元折算
壹日。
    事實及理由
壹、程序事項
  一、查被告甲○○所犯刑法第321條第1項第3款加重竊盜罪，
      並非死刑、無期徒刑或最輕本刑有期徒刑3年以上之罪，
      亦非高等法院管轄第一審案件，且於準備程序進行中，被
      告先就被訴事實為有罪之陳述，經告知被告簡式審判程序
      之旨，並聽取檢察官及被告之意見後，本院合議庭裁定由
      受命法官進行簡式審判程序，是本案之證據調查，依刑事
      訴訟法第273條之2規定，不受同法第159條第1項、第161
      條之2、第161條之3、第163條之1及第164條至第170條規
      定之限制。
  二、次按適用簡式審判程序之有罪判決書之製作，準用第454
      條規定；又簡易判決書，得以簡略方式為之，如認定之犯
      罪事實、證據及應適用之法條，與起訴書記載相同者，得
      引用之，刑事訴訟法第310條之2及第454條第2項分別定有
      明文。
貳、實體事項
  一、本件犯罪事實、證據及應適用法條除引用檢察官起訴書之
      記載（如附件）外，並就證據部分補充：（一）被告於本
      院審理時之自白（見本院96年12月17日準備程序筆錄及審
      判筆錄）。（二）桃園縣政府警察局桃園分局於96年3月
      14日以桃警分刑字第0961020322號函所附現場蒐證照片8
      幀附卷可稽。
  二、按被告行為後，94年2月2日修正公布之刑法，已於95年7
      月1日施行（95年7月1日修正施行前刑法稱修正前刑法）
      ，刑法第2條第1項「行為後法律有變更者，適用行為時之
      法律。但行為後之法律有利於行為人者，適用最有利於行
      為人之法律」之規定，係規範行為後法律變更所生新舊法
      律比較適用之準據法，於刑法修正施行後，自應適用新法
      第2條第1項之規定，為「從舊從輕」之比較；又比較新舊
      法時，應就罪刑有關之共犯、未遂犯、想像競合犯、牽連
      犯、連續犯、結合犯，以及累犯加重、自首減輕暨其他法
      定加減原因（如身分加減）與加減例等一切情形，綜其全
      部罪刑之結果而為比較後，再適用有利於行為人之法律處
      斷，而不得一部割裂分別適用不同之新舊法，有最高法院
      24年上字第4634號、29年上字第964號判例意旨及最高法
      院95年度第8次刑事庭會議決議可資參照。經查：修正後
      刑法第47條關於累犯之規定，以出於故意再犯有期徒刑以
      上之罪者為限，並增訂強制工作免其執行或執行完畢後，
      5年內故意再犯有期徒刑以上之罪者，以累犯論之規定（
      擬制累犯），且刪除「依軍法」受裁判者，不適用累犯之
      規定，以求司法與軍法一致。是以修正後之累犯範圍較修
      正前刑法互有減縮及擴張。又被告行為時之修正前刑法第
      41條第1項前段規定：「犯最重本刑為5年以下有期徒刑以
      下之刑之罪，而受6個月以下有期徒刑或拘役之宣告，因
      身體、教育、職業、家庭之關係或其他正當事由，執行顯
      有困難者，得以1元以上3元以下折算1日，易科罰金」，
      上開易科罰金折算標準，並依被告行為時之修正前罰金罰
      鍰提高標準條例第2條前段（現已刪除，下稱修正前罰金
      罰鍰提高標準條例第2條）之規定，就其原定數額提高為
      1百倍折算1日，則被告行為時之易科罰金折算標準，應以
      銀元1百元以上3百元以下折算1日，經折算為新臺幣後，
      應以新臺幣3百元以上9百元以下折算1日。惟被告行為後
      之修正後刑法第41條第1項前段則規定：「犯最重本刑為5
      年以下有期徒刑以下之刑之罪，而受6個月以下有期徒刑
      或拘役之宣告者，得以新臺幣1千元、2千元或3千元折算1
      日，易科罰金。」，比較修正前後之易科罰金折算標準，
      以適用被告行為時之修正前刑法之規定，並同時引用被告
      行為時之修正前罰金罰鍰提高標準條例第2條之規定，較
      有利於被告。綜合上述條文修正前、後之比較，揆諸前揭
      最高法院決議及修正後刑法第2條第1項規定之「從舊從輕
      」原則，修正後之規定並非較有利於被告，依修正後刑法
      第2條第1項前段規定，應整體適用被告行為時即修正前之
      刑法相關規定。
  三、按刑法第321條第1項第3款之攜帶兇器竊盜罪，係以行為
      人攜帶兇器竊盜為其加重條件，此所謂兇器，其種類並無
      限制，舉凡客觀上足對人之生命、身體、安全構成威脅，
      具有危險性之兇器均屬之，且祇須行竊時攜帶此種具有危
      險性之兇器為已足，並不以攜帶之初有行兇之意圖為必要
      ，有最高法院79年臺上字第5253號判例可資參照。查本案
      被告持以作案之一字型螺絲起子為金屬材質、質地堅硬且
      具殺傷力，要屬鋒利器械無訛，依一般社會通念，客觀上
      足以對人之生命、身體安全構成威脅，自堪認為兇器。又
      按刑法321條第1項第2款所稱「其他安全設備」，係指門
      扇、牆垣以外，依通常觀念足認防盜之一切設備而言，查
      本案被告破壞被害人住處頂樓門上氣孔，該氣孔則係用於
      防閑目的，自符合上開條文所稱之安全設備。被告於前揭
      時、地，攜帶一字型螺絲起子至被害人住處後並破壞門上
      氣孔，侵入被害人店內行竊財物得手，核其所為，係犯刑
      法第321條第1項第2款、第3款之攜帶兇器、逾越安全設備
      之加重竊盜罪。
  四、爰審酌被告素行不佳，正值年少，不思上進以正途謀生，
      竟持可作為兇器使用之螺絲起子並破壞氣孔方式進入被告
      然所經營店內行竊金錢之動機、手段、方法，所竊得現金
      約1萬餘元，並均為被告個人花用完畢，與其智識程度，
      及犯罪後坦承犯行之態度等一切情狀，量處如主文所示之
      刑。又被告上開犯罪行為時間在96年4月24日以前，其所
      犯之罪，符合中華民國96年罪犯減刑條例有關減刑之規定
      ，爰依該條例第2條第1項第3款之規定減其刑期2分之1。
      被告所犯為最重本刑5年以下有期徒刑以下刑之罪，依上
      開條例規定減為6月以下有期徒刑，爰依該條例第9 條之
      規定並諭知易科罰金之折算標準。至於被告犯案用之螺絲
      起子，並未扣案，為免執行困難，不另為沒收之諭知附此
      說明。
據上論斷，應依刑事訴訟法第310條之2、第454條、第273條之1
第1項、第284條之1、第299條第1項前段，刑法第2條第1項前段
、321條第1項第2款、第3款，修正前刑法第第41條第1項前段，
刑法施行法第1之1條，修正前罰金罰鍰提高標準條例第1條前段
、第2條，中華民國96年罪犯減刑條例第2條第1項第3款、第7條
、第9條，判決如主文。
本案經檢察官乙○○到庭執行職務。
中　　華　　民　　國　　96　　年　　12　　月　　31　　日
　　　　　　　　　刑事第十二庭  法　官  程克琳
以上正本證明與原本無異。
如不服本判決應於送達後10日後向本院提出上訴狀。
                                書記官  曾美滋
中　　華　　民　　國　　96　　年　　12　　月　　31　　日
附錄本案論罪科刑法條
刑法第321條：
犯竊盜罪而有左列情形之一者，處 6 月以上、 5 年以下有期徒
刑：
一  於夜間侵入住宅或有人居住之建築物、船艦或隱匿其內而犯
    之者。
二  毀越門扇、牆垣或其他安全設備而犯之者。
三  攜帶兇器而犯之者。
四  結夥三人以上而犯之者。
五  乘火災、水災或其他災害之際而犯之者。
六  在車站或埠頭而犯之者。
前項之未遂犯罰之。
